臺灣臺北地方法院刑事判決　　　　　　　96年度易字第1177號
公　訴　人　臺灣臺北地方法院檢察署檢察官
被　　　告　丁○○
　　　　　　乙○○
上列被告因贓物等案件，經檢察官提起公訴（九十六年度偵字第
六三七三號），因被告於準備程序進行中就被訴事實為有罪之陳
述，且所犯非死刑、無期徒刑、最輕本刑為三年以上有期徒刑之
罪或高等法院管轄第一審案件，經告知簡式審判程序之旨，並聽
取檢察官、被告之意見後，經本院裁定進行簡式審判程序審理判
決如下：
    主  文
丁○○搬運贓物，累犯，處有期徒刑陸月，又共同攜帶兇器竊盜
，累犯，處有期徒刑捌月，如附表編號一所示之物沒收，又侵占
離本人所持有之物，處罰金新臺幣壹萬元，如易服勞役，以新臺
幣壹仟元折算壹日，又共同攜帶兇器竊盜，累犯，處有期徒刑捌
月，如附表編號一、二所示之物均沒收，又共同攜帶兇器竊盜，
累犯，處有期徒刑捌月，如附表所示之物均沒收，有期徒刑部分
應執行有期徒刑貳年肆月，如附表所示之物均沒收。
乙○○共同攜帶兇器竊盜，處有期徒刑柒月，如附表編號一、二
所示之物均沒收，又共同攜帶兇器竊盜，處有期徒刑柒月，如附
表所示之物均沒收，應執行有期徒刑壹年，如附表所示之物均沒
收。
    事  實
一、丁○○前因竊盜案件，經臺灣基隆地方法院於民國九十三年
    八月十三日以九十三年度訴字第三五一號判處有期徒刑九月
    ，確定在案，另因過失傷害案件，經臺灣基隆地方法院於九
    十三年六月四日以九十三年度交簡字第十二號判處有期徒刑
    二月，確定在案，上開所處有期徒刑，經臺灣基隆地方法院
    以九十三年度聲字第六九五號裁定應執行有期徒刑十月，於
    九十四年二月二十二日起服刑，同年十月十日縮刑期滿執行
    完畢，仍不知悔改，自行或與乙○○共同為下列行為：
  (一)緣綽號「阿忠」、「豆漿」之成年男子於九十六年二月中旬
    某日，在臺北縣石碇鄉一０六號乙線道路十‧五公里處，共
    同竊得道路護欄排水孔不鏽鋼方框二十五個。丁○○於「阿
    忠」、「豆漿」竊得該等物品後旋即得知竊盜事實，竟明知
    該等物品係屬贓物，仍旋於臺北縣石碇鄉某處予以收受放置
    於丁○○租用之ＺＺ—五六六九號租賃小貨車內，並與「阿
    忠」、「豆漿」輪流駕駛，將該等贓物搬運至臺北市松山機
    場附近某處，出售予姓名年籍不詳成年男子，丁○○分得新
    臺幣（下同）三千零六十六元。
  (二)丁○○意圖為自己不法之所有，於九十六年三月二十日三時
    許，攜帶其自己所有，客觀上足供兇器使用之拔釘器（起訴
    書記載鐵撬或拔釘器）一支，駕駛上開租賃小貨車至臺北縣
    坪林鄉漁光村楣子寮十九號前，以該拔釘器作為工具，竊得
    該址右鐵門一片，得手後將之置於上開租賃小貨車內，載往
    臺北市松山機場附近售予姓名年籍不詳之成年男子，得款一
    千二百七十元。
  (三)丁○○意圖為自己不法之所有，於九十六年三月二十日三時
    許，於上開一(二)竊盜犯行實施中，在臺北縣坪林鄉漁光村楣
    子寮十九號門口，拾獲計慶賢遭竊之薪餉單一張、塑膠型置
    物盒一組、車鑰匙一串等物，竟另行起意，予以侵占入己。
  (四)丁○○、乙○○共同意圖為自己不法之所有，基於竊盜之犯
    意聯絡，於九十六年三月二十一日上午某時，由丁○○駕駛
    上開租賃小貨車搭載乙○○，攜帶丁○○所有，客觀上可供
    兇器使用，包括上開拔釘器在內之拔釘器二支，至臺北縣石
    碇鄉第一０六乙線道路十‧五公里處，共同下手竊取道路護
    欄排水孔不鏽鋼方框一個（屬交通部公路總局第一區養護工
    程處管領之公物），得手後駕車離去。
  (五)丁○○、乙○○共同意圖為自己不法之所有，基於竊盜之犯
    意聯絡，於九十六年三月二十一日十時許，由丁○○駕駛上
    開租賃小貨車，搭載乙○○，攜帶客觀上足供兇器使用，屬
    丁○○所有之上開拔釘器二支、活動板手二支、乙○○所有
    之活動板手一支，至臺北縣坪林鄉漁光村楣子寮十九號前，
    共同以該等工具，下手竊得該址左鐵門一片，得手後將之置
    於所駕駛之車號ＺＺ—五六六九號租賃小貨車內，共同離開
    現場。
  (六)嗣於同日十三時許，丁○○與乙○○駕駛上開租賃小貨車，
    行經臺北縣坪林鄉○○○○○道路五公里處，為警查獲，並
    扣得上開竊得之左鐵門一片、道路護欄排水孔不鏽鋼方框一
    個、拔釘器二支、活動板手三支、薪餉單一張、塑膠型置物
    盒一組、車鑰匙一串等物，進而查悉上情。
二、案經臺北縣政府警察局新店分局報告臺灣臺北地方法院檢察
    署檢察官偵查起訴。
    理  由
一、上開犯罪事實，業據被告丁○○、乙○○於本院坦承不諱（
    本院九十六年五月十六日訊問筆錄、九十六年五月二十九日
    準備程序筆錄、審判筆錄），且有下列事證可稽：
  (一)臺北縣坪林鄉漁光村楣子寮十九號大門失竊情節，業據告訴
    人甲○○於警詢中指訴明確（偵卷第二七至二九頁），且有
    左鐵門一片扣案可證（業經發還告訴人甲○○，見偵卷第三
    六頁贓物認領保管單）。
  (二)經警於被告上開租賃小貨車上扣得之薪餉單一張、塑膠型置
    物盒一組、車鑰匙一串等物，確係計慶賢於九十四年一月二
    日在臺北縣板橋市○○路○段二六五巷六十弄一號住處失竊
    之物，係屬離本人持有之物等情，業據證人即計慶賢之父丙
    ○○警詢中證述在卷（偵卷第三十、三一頁），且有薪餉單
    一張、塑膠型置物盒一組、車鑰匙一串等物扣案可證（業經
    發還丙○○，見偵卷第三七頁贓物認領保管單）。
  (三)臺北縣石碇鄉第一０六乙線道路十點五公里處之排水孔不鏽
    鋼方框共失竊二十七個，且該不鏽鋼方框係由交通部公路總
    局第一區養護工程處所屬（管領）之物品等情，亦據該處人
    員戊○○警詢、偵查中證述明確（偵卷第三二、三三、一０
    九頁）。
  (四)且有如附表所示之作案工具扣案可證（偵卷第三四頁犯罪證
    物清冊第二、九項），被告丁○○銷贓所記載之帳冊四紙、
    作案地點及扣案物照片共四十一幀附卷可憑（偵卷第四一至
    四七、五一至五五、七九、八十頁）。
  (五)綜上，本案事證明確，被告犯行堪予認定。
二、論罪科刑部分：
  (一)核被告丁○○事實欄一(一)所為，係犯刑法第三百四十九條第
    二項之搬運贓物罪；其事實欄一(二)、(四)、(五)所為，均係犯刑
    法第三百二十一條第一項第三款之攜帶兇器竊盜罪；其事實
    欄一(三)所為，係犯刑法第三百三十七條之侵占離本人所持有
    之物罪。核被告乙○○事實欄一(四)、(五)所為，係犯刑法第三
    百二十一條第一項第三款之攜帶兇器竊盜罪。
  (二)被告丁○○、乙○○就事實欄一(四)、(五)犯行，有犯意聯絡及
    行為分擔，為共同正犯。
  (三)被告丁○○、乙○○所犯上開各罪，均犯意各別，應分論併
    罰。
  (四)檢察官起訴書記載被告丁○○另犯刑法第三百四十九條第一
    項之收受贓物罪嫌等語。按收受贓物罪為贓物罪之概括規定
    ，凡與贓物罪有關，不合於搬運、寄藏、故買、牙保贓物，
    而其物因他人財產犯罪已成立贓物之後，有所收受而取得持
    有者均屬之，最高法院八十二年度台非字第一八八號判決參
    照。被告丁○○既係以搬運之意思而收受事實欄一(一)所載贓
    物，並進而為搬運行為，應僅論以搬運贓物罪，檢察官所指
    此節，容有誤解，附此敘明。
  (五)被告丁○○有事實欄所載之科刑、執行前案記錄，有臺灣高
    等法院被告前案記錄表在卷可憑，於前案有期徒刑執行完畢
    後，五年以內故意再犯本案有期徒刑以上之罪，為累犯，應
    依刑法第四十七條第一項規定，就所犯贓物、加重竊盜各罪
    ，加重其刑。
  (六)爰審酌被告二人於本院均坦承犯行不諱，犯罪後態度良好，
    惟攜帶兇器多次竊取金屬製品，竊取之物及丁○○搬運之贓
    物，有部分係屬公物，對於社會治安危害非輕，及被告犯罪
    之動機、目的、手段、被告之品行及智識程度等一切情狀，
    各量處如主文所示之刑，並對丁○○所處罰金刑部分諭知易
    服勞役之折算標準，及就被告二人所處有期徒刑部分，分別
    定其應執行之刑。
  (七)扣案如附表所示之物，分屬被告二人所有，且係供犯罪所用
    之物，業據被告二人供明在卷，應依刑法第三十八條第一項
    第二款規定，宣告沒收。
據上論斷，應依刑事訴訟法第二百七十三條之一第一項、第二百
九十九條第一項前段、刑法第二十八條、第三百二十一條第一項
第三款、第三百三十七條、第三百四十九條第二項、第四十七條
第一項、第四十二條第三項、第五十一條第五款、第三十八條第
一項第二款，刑法施行法第一條之一，判決如主文。
本案經檢察官郭昭吟到庭執行職務
中　　華　　民　　國　九十六　年　　六　　月　 十二 　日
　　　　　　　　　刑事第五庭    法　官　高偉文
以上正本證明與原本無異。
如不服本判決，應於判決送達後十日內向本院提出上訴狀（應抄
附繕本）。告訴人或被害人如對於本判決不服者，應具備理由請
求檢察官上訴，其上訴期間之計算係以檢察官收受判決正本之日
期為準。
　　　　　　　　　　　　　　　　書記官　張華瓊
中　　華　　民　　國　九十六　年　　六　　月　 十二 　日
附錄本案論罪科刑法條全文
中華民國刑法第三百二十一條
犯竊盜罪而有左列情形之一者，處六月以上、五年以下有期徒刑
：
一  於夜間侵入住宅或有人居住之建築物、船艦或隱匿其內而犯
    之者。
二  毀越門扇、牆垣或其他安全設備而犯之者。
三  攜帶兇器而犯之者。
四  結夥三人以上而犯之者。
五  乘火災、水災或其他災害之際而犯之者。
六  在車站或埠頭而犯之者。
前項之未遂犯罰之。
中華民國刑法第三百三十七條
意圖為自己或第三人不法之所有，而侵占遺失物、漂流物或其他
離本人所持有之物者，處五百元以下罰金。
中華民國刑法第三百四十九條
收受贓物者，處三年以下有期徒刑、拘役或五百元以下罰金。
搬運、寄藏、故買贓物或為牙保者，處五年以下有期徒刑、拘役
或科或併科一千元以下罰金。
因贓物變得之財物，以贓物論。
┌──────────────────────────────┐
│附表                                                        │
├──┬────┬───┬──────┬───────────┤
│編號│名稱    │數量  │所有人      │備註                  │
├──┼────┼───┼──────┼───────────┤
│一  │拔釘器  │一支  │丁○○      │(一)用於事實欄一(二)、(四)、│
│    │        │      │            │  (五)犯行。            │
│    │        │      │            │(二)見偵卷第三四頁犯罪證│
│    │        │      │            │  物清冊第二項 。     │
├──┼────┼───┼──────┼───────────┤
│二  │拔釘器  │一支  │丁○○      │(一)用於事實欄一(四)、(五)犯│
│    │        │      │            │  行。                │
│    │        │      │            │(二)同上(二)              │
├──┼────┼───┼──────┼───────────┤
│三  │活動板手│三支  │其中二支屬陳│見偵卷第三四頁犯罪證物│
│    │        │      │建榮所有，一│清冊第九項            │
│    │        │      │支屬乙○○所│                      │
│    │        │      │有          │                      │
└──┴────┴───┴──────┴───────────┘
